臺灣桃園地方法院刑事判決　　　　　　 94年度易緝字第106號
公　訴　人　臺灣桃園地方法院檢察署檢察官
被　　　告　乙○○
上列被告因竊盜案件，經檢察官提起公訴（94年度偵字第1906號
），及移送併案審理（94年度偵字第7194號），被告於本院準備
程序進行中，就被訴及併案之事實為有罪之陳述，經本院告知簡
式審判程序意旨，並聽取公訴人及被告之意見後，本院合議庭裁
定依簡式審判程序審理，判決如下：
    主  文
乙○○連續攜帶兇器竊盜，累犯，處有期徒刑捌月。扣案之鐵撬
壹支沒收。
    事  實
一、乙○○前因竊盜案件，經本院九十一年度易字第三○九號刑
    事判決判處有期徒刑十月確定，於民國九十二年七月六日入
    監執行，迄九十三年二月二十九日縮刑期滿執行完畢，並於
    翌日出監（構成累犯）。詎其仍不知悔改，復意圖為自己不
    法之所有，並基於概括之犯意，先於九十四年一月三日上午
    十一時五十分許，夥同具有犯意聯絡之郭坤明（因所犯為前
    案既判力所及，業經檢察官另為不起訴處分確定），由郭坤
    明騎乘機車搭載乙○○至桃園縣八德市○○路與順昌街口甲
    ○○經營之豬肉店舖旁，推由乙○○徒手竊取甲○○所有放
    置於前開店舖旁之白鐵門一扇，得手後騎車離去之際，為甲
    ○○之弟呂茂察覺，騎車尾隨在後，乙○○與郭坤明旋於
    當日中午十二時許，至桃園縣八德市○○路九百三十六之三
    號林森琳經營之資源回收場，以新臺幣（下同）三百八十五
    元之價格，將前開白鐵門出售予不知情之林森琳，為呂茂
    報警當場查獲；復於九十四年三月二日下午四時許，攜帶其
    所有客觀上足以對人之生命、身體、安全構成威脅，具有危
    險性之兇器鐵撬一支，至桃園縣平鎮市忠貞里四百十七號欲
    改建已無人居住之眷村建物內，竊取國防部二一砲指部代管
    價值約三百元之鐵製浪板二片，得手後，旋為桃園縣政府平
    鎮分局龍岡派出所警員巡邏經過該地而當場查獲，並扣得其
    所有供本件竊盜犯罪所用之鐵撬一支。
二、案經桃園縣政府警察局八德分局、平鎮分局報請臺灣桃園地
    方法院檢察署檢察官偵查起訴及移送併案審理。
    理  由
一、本案被告乙○○所犯之普通竊盜及加重竊盜罪，均為死刑、
    無期徒刑、最輕本刑三年以上有期徒刑或高等法院管轄第一
    審案件以外之罪，而被告於本院準備程序進行中，就被訴及
    併案事實為有罪之陳述，經本院告知簡式審判程序意旨，並
    聽取公訴人及被告之意見後，本院合議庭依刑事訴訟法第二
    百七十三條之一第一項之規定，裁定依簡式審判程序審理，
    合先敘明。
二、上揭犯罪事實，業據被告於本院審理時坦承不諱（見本院卷
    第五○、五一頁），核與證人甲○○、呂茂、林森琳及丙
    ○○（國防部二一砲指部眷服官）證述之情節相符，並有贓
    物認領保管單二紙及現場照片七幀在卷可稽，且有扣案之鐵
    撬一支可資佐證，足認被告前開自白與事實相符，堪以採信
    。本件事證明確，被告前揭犯行，洵堪認定。
三、按所謂兇器，其種類並無限制，凡客觀上足以對人之生命、
    身體、安全構成威脅，具有危險性之兇器均屬之，且祇須行
    竊時攜帶此種具有危險性之兇器為已足，並不以攜帶之初有
    行兇之意圖為必要，最高法院七十九年度台上字第五二五三
    號判例意旨參照。查被告於前述九十四年三月二日下午四時
    許，竊取欲改建之眷村建物之鐵製浪板時，所攜帶之鐵撬一
    支，係質地堅硬、尖端銳利之金屬製品，此有卷附照片一張
    可證（見九十四年度偵字第七一九四號卷第三三頁），客觀
    上足以危害他人生命、身體之安全，自屬兇器無疑。核被告
    竊取前述白鐵門所為，係犯刑法第三百二十條第一項之普通
    竊盜罪；至其竊取前述鐵製浪板所為，係犯同法第三百二十
    一條第一項第三款之攜帶兇器加重竊盜罪。被告就前述竊取
    白鐵門之犯行，與郭坤明具有犯意聯絡及行為分擔，應論以
    共同正犯。又被告先後兩次之竊盜犯行，時間緊接，觸犯基
    本構成要件相同之罪名，顯係基於概括犯意為之，為連續犯
    ，依刑法第五十六條之規定，應從情節較重之攜帶兇器加重
    竊盜一罪論，並加重其刑。檢察官雖僅就被告所為竊取前揭
    白鐵門之犯行起訴，然被告竊取前開鐵製浪板之部分，既與
    起訴部分具有連續犯之裁判上一罪關係，應為起訴效力所及
    ，本院自應併予審理。查被告前因竊盜案件，經本院九十一
    年度易字第三○九號刑事判決判處有期徒刑十月確定，於九
    十二年七月六日入監執行，迄九十三年二月二十九日縮刑期
    滿執行完畢，並於翌日出監，此有臺灣高等法院被告前案紀
    錄表在卷可按，其前受有期徒刑執行完畢，於五年內再犯本
    件最重本刑為有期徒刑以上之罪，為累犯，應依刑法第四十
    七條之規定加重其刑，並遞加重之。爰審酌被告所犯上開竊
    盜案件之犯罪情節、所竊得之財物、被害人受損之程度，兼
    衡其犯後坦承犯行，態度尚屬良好等一切情狀，從輕量處如
    主文所示之刑，以資懲戒。扣案之鐵撬一支為被告所有，業
    據被告供述在卷（見本院卷第五二頁），且係供該次竊盜犯
    罪所用之物，併依刑法第三十八條第一項第二款之規定諭知
    沒收。
據上論斷，應依刑事訴訟法第二百七十三條之一第一項、第二百
九十九條第一項前段，刑法第五十六條、第三百二十一條第一項
第三款、第四十七條、第三十八條第一項第二款，判決如主文。
本案經檢察官楊挺宏到庭執行職務。
中　　華　　民　　國　　94　　年　　9 　　月　　20　　日
                  刑事第八庭    法　官　吳為平
以上正本證明與原本無異。
如不服本判決，應於送達後十日內，向本院提出上訴狀。
                                書記官  賴朱梅
中　　華　　民　　國　　94　　年　　9 　　月　　22　　日
附錄論罪科刑法條：
刑法第三百二十一條
犯竊盜罪而有左列情形之一者，處六月以上、五年以下有期徒刑
：
一  於夜間侵入住宅或有人居住之建築物、船艦或隱匿其內而犯
　　之者。
二  毀越門扇、牆垣或其他安全設備而犯之者。
三  攜帶兇器而犯之者。
四  結夥三人以上而犯之者。
五  乘火災、水災或其他災害之際而犯之者。
六  在車站或埠頭而犯之者。
前項之未遂犯罰之。
